# 展示物的账务处理

提问人：RSM@zyl 时间：2023-06-01 17:49:
陈老师，想咨询您展示物的账务处理。
公司产品为LED大屏，销售部门领用一部分产品在外部展会上展览，展会结束后一般会到下一个展会进行展览。
（ 1 ）由于该产品此时更多的不是为了销售而持有，因此需要从存货转出，此时应当在第一次领用展览的时候一次性费用化吗？
（ 2 ）如用于公司内部展览（已和公司建筑物组装在一起），供来访客户进行参观的部分，是否也应当参考以上外部展会的处理原则？

回答人：chenyiwei
如果明确是作为展示品处理的，则应在销售部门领用时按实际成本转为固定资产，在其预计可使用年限内计提折旧，折旧额计入销售费用。这对于外部展会和内部展示的处理原则是一致的。
上述处理的主要考虑是：虽然展示品的作用类似于广告，但展示品也有实物形态，如果不用作展示，也是可以出售的，因此仍有一定的未来经济利益流入潜力，所以展示期间仍可以确认为本企业的固定资产。后续出售时，按固定资产处置处理。